臺灣高等法院刑事裁定臺灣高等法院刑事裁定
109年度抗字第555號
抗  告  人  吳禎祥




上列抗告人因聲請定其應執行刑案件，不服臺灣臺北地方法院中
華民國109年3月10日裁定（109年度聲字第494號），提起抗告，
本院裁定如下：
    主  文
抗告駁回。
    理  由
一、抗告意旨略以：抗告人即受刑人吳禎祥因違反槍砲彈藥刀械
    管制條例等3罪，經原審法院合併定其應執行之刑，不符比
    例原則，本應併科罰金新臺幣（下同）26萬元整，經合併後
    為2萬元（抗告狀誤載為「2萬元」，原裁定為「24萬元」）
    ，原審法院合併時無審酌刑法第57條10項規定之犯案動機、
    目的、教育程度及犯後態度，未依刑法第51條規定及比例原
    則，減輕併科罰金之合併金額，爰請求重新給予從輕之裁定
    。此外，抗告人所犯3罪之中並無判決前、判決後之情形，
    原裁定僅准予合併2罪併科罰金，另1罪則以先後判決難以合
    併為由而未予合併云云。
二、按：
(一)裁判確定前犯數罪者，併合處罰之；數罪併罰有2裁判以上
    者，應依刑法第51條之規定定其應執行之刑；宣告多數罰金
    者，於各刑中之最多額以上，各刑合併之金額以下，定其金
    額，刑法第50條第1項前段、第53條、第51條第7款分別定有
    明文。
(二)法院就自由裁量權之行使，除不得逾越法律所規定範圍之外
    部性界限外，另應受比例原則、公平正義原則之規範，謹守
    法律秩序之理念，體察法律之規範目的，使其結果實質正當
    ，合於裁量之內部性界限，俾與立法本旨相契合。是在數罪
    併罰有二裁判以上定其應執行刑時，自應受前揭外部性界限
    及內部性界限之拘束，二者均不得有所逾越，至於在外部性
    界限及內部性界限範圍內之刑之量定，則為實體法上賦予法
    院得自由裁量之事項，法院所為裁量如未逾越上開規定之外
    部界限、定應執行刑之恤刑目的及不利益變更禁止原則，又
    未濫用其職權，即難任意指為違法或不當（最高法院80年台
    非字第473號判例及同院94年度台非字第233號、96年度台上
    字第7583號、97年度台上字第2017號、107年度台抗字第8號
    等裁判參照）。
三、經查：本件抗告人因違反槍砲彈藥刀械管制條例等數罪，業
    經原審法院先後判處如原裁定附表所示之刑，嗣經臺灣臺北
    地方檢察署檢察官向最後事實審之原審法院聲請定其應執行
    之刑，經原審法院審核認為正當，依上揭法律規定，裁定抗
    告人所犯各罪所處之刑應執行罰金幣24萬元。本院審酌：原
    審就抗告人所犯上開各罪，定應執行罰金24萬元，係在各宣
    告刑之最多額以上，各刑合併之金額以下，其所定應執行之
    刑期，並未違反刑法第51條第7款之界限，亦無明顯過重而
    違背比例原則或公平正義之情形。又經檢察官向原審法院聲
    請定其應執行之刑，亦獲有較原裁定附表所示之刑度總和減
    少罰金2萬元之利益，並無顯然過重或違反比例、公平原則
    及刑法規定數罪合併定應執行刑之立法旨趣，自不得任意指
    為違法。是抗告人請求重新給予從輕之裁定云云，自非有據
    。又原裁定理由欄一已載明係就「臺灣士林地方法院105年
    度審訴字第488號、臺灣新北地方法院106年度訴字第411號
    、原審法院107年度訴字第45號刑事判決」即原裁定附表編
    號1至3所示3罪之罰金部分定應執行刑，足見抗告意旨稱原
    裁定僅准予合併2罪併科罰金，另1罪則未合併，容有誤會。
    綜上所述，原裁定並無違誤或不當之處，抗告意旨徒憑己意
    ，空言請求重新定其應執行刑，任指原裁定不當，核無理由
    ，應予駁回。
據上論斷，應依刑事訴訟法第412條，裁定如主文。
中　　華　　民　　國　　109 　年　　4 　　月　　24　　日
     　　　　　　 刑事第十六庭  審判長法　官  葉騰瑞
                                      法　官  莊明彰
                                      法　官  廖紋妤
以上正本證明與原本無異。      
如不服本裁定，應於收受送達後5日內向本院提出抗告狀。
                                      書記官  江珮菱
中　　華　　民　　國　　109 　年　　4 　　月　　24　　日